臺灣高雄地方法院民事判決
111年度鳳小字第891號
原      告  歐誠心即永發行

被      告  高偉祥  
上列當事人間請求侵權行為損害賠償（交通）事件，本院於民國
111年11月17日言詞辯論終結，判決如下：
    主      文
被告應給付原告新臺幣貳萬捌仟陸佰陸拾柒元，及自民國一一一
年七月二十八日起至清償日止，按週年利率百分之五計算之利息
。
原告其餘之訴駁回。
訴訟費用新臺幣壹仟元由被告負擔。
本判決第一項得假執行。但被告以新臺幣貳萬捌仟陸佰陸拾柒元
為原告預供擔保，得免為假執行。
    事實及理由
一、按因侵權行為涉訟者，得由行為地之法院管轄，民事訴訟法
    第15條第1項定有明文。查本件被告住所地雖非本院管轄，
    惟本件侵權行為地為高雄市大寮區，本院自有管轄權，合先
    敘明。
二、按小額訴訟之訴狀送達後，原告不得將原訴變更或追加他訴
    ，但擴張或減縮應受判決事項之聲明者，不在此限，民事訴
    訟法第436條第2項、第436條之23、第255條第1項但書第3款
    分別定有明文。本件原告起訴時原請求：被告應給付原告新
    臺幣（下同）50,000元，及自起訴狀繕本送達翌日起至清償
    日止，按週年利率5％計算之利息（本院卷第9頁）。嗣於本
    院審理中減縮請求金額為43,000元，而變更聲明如下述（本
    院卷第114至115頁），核屬減縮應受判決事項之聲明，與上
    開規定相符，應予准許。
三、被告經合法通知，無正當理由未於言詞辯論期日到場，核無
    民事訴訟法第386條各款所列情形，爰依原告聲請，由其一
    造辯論而為判決。
四、原告主張：被告於民國110年7月8日14時18分許，駕駛車牌
    號碼0000-00號自用小客車（下稱肇事車輛），在高雄市○○
    區○○路○○000路○號與內坑路口處（下稱系爭地點），因左轉
    彎時未行駛至交岔路口中心處左轉且占用來車道搶先左轉，
    而不慎撞擊原告所有並由訴外人李國華駕駛之車牌號碼0000
    -00號自用小貨車（下稱系爭車輛）右前車頭，致系爭車輛
    受損送廠維修，原告已支出送廠維修費用為43,000元（含工
    資費用25,800元、零件費用17,200元）。為此，爰依民法侵
    權行為之法律關係提起本件訴訟等語，並聲明：被告應給付
    原告43,000元，及自起訴狀繕本送達翌日起至清償日止，按
    週年利率5％計算之利息。
五、被告受合法通知，未於言詞辯論期日到場，亦未提出書狀做
    任何聲明或陳述。
六、本院得心證之理由：
　㈠按因故意或過失，不法侵害他人之權利者，負損害賠償責任
    ；汽車、機車或其他非依軌道行駛之動力車輛，在使用中加
    損害於他人者，駕駛人應賠償因此所生之損害，民法第184
    項第1項前段、第191條之2前段分別定有明文。次按汽車行
    駛至交岔路口，其行進、轉彎，應依下列規定：左轉彎時，
    應距交岔路口三十公尺前顯示方向燈或手勢，換入內側車道
    或左轉車道，行至交岔路口中心處左轉，並不得占用來車道
    搶先左轉，道路交通安全規則第102條第1項第5款亦有明定
    。查原告主張被告侵權行為之事實，業據其提出存證信函、
    統一發票、估價單、高雄市政府警察局道路交通事故初步分
    析研判表、道路交通事故現場圖、道路交通事故當事人資料
    、高雄市政府警察局道路交通事故照片相片黏貼紀錄表、高
    雄市政府警察局道路交通事故當事人登記聯單等件為證（本
    院卷第15至39、105至106頁），並有本院職權調閱之本件事
    故現場圖等資料附卷可稽（本院卷第47至79頁），而被告經
    合法通知未到庭爭執，亦未提出書狀作有利於己之聲明或陳
    述以供本院審酌，依民事訴訟法第280條第3項、第1項規定
    ，視同自認，是本件調查證據之結果，堪信原告主張為真實
    。是以，足認本件事故係因被告駕駛肇事車輛沿內坑路由南
    向左轉西往內坑路行駛至系爭地點時，因左轉彎時未行駛至
    交岔路口中心處左轉且占用來車道而搶先左轉，適系爭車輛
    沿內坑路由西向東行駛，致肇事車輛左前車頭撞擊系爭車輛
    右前車頭。原告依侵權行為法律關係請求被告損害賠償，自
    屬有據。
　㈡次按不法毀損他人之物者，被害人得請求賠償其物因毀損所
    減少之價額；負損害賠償責任者，除法律另有規定或契約另
    有訂定外，應回復他方損害發生前之原狀，前項情形，債權
    人得請求支付回復原狀所必要之費用，以代回復原狀，民法
    第196條、第213條第1項、第3項分別定有明文。又依民法第
    196條請求賠償物被毀損所減少之價額，得以修復費用為估
    定之標準，但以必要者為限，例如：修理材料以新品換舊品
    ，應予折舊，此有最高法院77年5月17日77年度第9次民事庭
    會議決議可資參照。故債權人所得請求者既為回復原狀之必
    要費用，倘以維修費用為估定其回復原狀費用之標準，則修
    理材料以新品換舊品時，即應予折舊。而關於固定資產折舊
    率又可分為平均法及定率遞減法。所謂平均法係以固定資產
    成本減除殘價後之餘額，按固定資產耐用年數表規定之耐用
    年數平均分攤，計算其每期折舊額，定率遞減法係以固定資
    產每期減除該期折舊額之餘額順序作為各次期計算折舊之基
    數，而以一定比率計算其折舊額。是依損害賠償之目的在於
    填補被害人實際損害之目的而言，應採用平均法計算折舊，
    較為公允。查原告業已支付系爭車輛維修費用43,000元（含
    工資費用25,800元、零件費用17,200元），觀諸本院職權調
    取之本件事故現場照片，系爭車輛右前保險桿及右前車頭燈
    破裂、鈑金凹陷、刮痕數道、前防撞桿歪斜破損，及肇事車
    輛左前保險桿及左前車頭燈破裂、鈑金凹陷、刮痕數道等情
    ，有前開照片附卷可稽(本院卷第69至79頁)，足認系爭車輛
    受損狀況係肇事車輛碰撞所致。而原告提出之估價單所載之
    修復內容（本院卷第23頁），經本院核對與系爭車輛前開認
    定之受損位置相符，堪認均屬必要之修復費用。而系爭車輛
    係94年3月出廠（本院卷第109頁），迄本件事故發生時即11
    0年7月8日，已使用16年4月（不滿1個月者以1月計），依行
    政院所發布之固定資產耐用年數表及固定資產折舊率表，自
    用小貨車之耐用年數為5年，則零件扣除折舊後之維修費用
    估定為2,867元【計算方式：1.殘價＝取得成本÷( 耐用年數＋
    1)即17,200÷(5+1)≒2,867（小數點以下四捨五入）；2.折舊
    額 ＝(取得成本－殘價)×1/（耐用年數）×（使用年數）即(17
    ,200－2,867) ×1/5×（5+0/12）≒14,333（小數點以下四捨五
    入）；3.扣除折舊後價值＝（新品取得成本－折舊額）即17,2
    00－14,333＝2,867】，另加計無庸計算折舊之工資費用25,80
    0元，原告得請求被告賠償之系爭車輛維修費用應為28,667
    元（計算式：2,867元＋25,800元＝28,667元）。
  ㈢末按遲延之債務，以支付金錢為標的者，債權人得請求依法
    定利率計算之遲延利息；應付利息之債務，其利率未經約定
    ，亦無法律可據者，週年利率為5％；給付無確定期限者，債
    務人於債權人得請求給付時，經其催告而未為給付，自受催
    告時起，負遲延責任。其經債權人起訴而送達訴狀，與催告
    有同一之效力，民法第233條第1項前段、第203條、第229條
    第2項亦分別定有明文。查原告起訴狀繕本於111年7月27日
    送達被告，有本院送達證書、公務電話紀錄在卷可稽（本院
    卷第81、119頁），準此，原告請求給付自起訴狀繕本送達
    翌日即111年7月28日起至清償日止，按週年利率5％計算之利
    息，於法並無不合，應予准許。
七、綜上所述，原告依據侵權行為法律關係，請求被告給付28,6
    67元，及自111年7月28日起至清償日止，按週年利率5％計算
    之利息範圍，為有理由，應予准許，逾此範圍之請求，為無
    理由，應予駁回。
八、本件係就民事訴訟法第436條之8適用小額訴訟程序所為被告
    敗訴之判決，依同法第436條之20規定，應依職權宣告假執
    行，並依同法第436條之23準用第436條第2項，適用同法第3
    92條第2項規定，依職權宣告被告如預供擔保，得免為假執
    行。
九、又本件應適用小額訴訟程序，依民事訴訟法第436條之19第1
     項規定，法院為訴訟費用之裁判時，併確定訴訟費用額為1
    ,000元。另原告之訴雖一部有理由、一部無理由，然因原告
    確有提起本件訴訟必要，且起訴後應徵之裁判費至少為1,00
    0元（民事訴訟法第77條之13規定參照），是本院認應依民
    事訴訟法第79條規定，酌量情形由被告全部負擔。
中　　華　　民　　國　　111 　年　　12　　月　　15　　日
          　　　　鳳山簡易庭  法　官  藍雅筠
以上正本係照原本作成。　　　　　　　　　
民事訴訟法第436條之24第2項：對於本判決之上訴，非以違背法
令為理由，不得為之。
如對本判決上訴，須於判決送達後20日內向本院提出上訴狀，並
須表明原判決所違背之法令及其具體內容與依訴訟資料可認為原
判決有違背法令之具體事實之上訴理由。（均須按他造當事人之
人數附繕本）。
中　　華　　民　　國　　111 　年　　12　　月　　15　　日
                              書記官  蔡毓琦
訴訟費用計算式  裁判費（新臺幣）1,000元 合計            1,000元